臺灣臺中地方法院刑事判決　　　　　　 94年度交訴字第104號
公　訴　人　臺灣臺中地方法院檢察署檢察官
被　　　告　乙○○
　　　　　　　　　　樓
上列被告因公共危險等案件，經檢察官提起公訴 (９４年度偵字
第３６６１號)本院判決如下：
    主  文
乙○○駕駛動力交通工具肇事，致人受傷而逃逸，處有期徒刑捌
月。緩刑參年。
被訴過失傷害部分，公訴不受理。
　　犯罪事實
一、乙○○於民國（下同）９４年１月２０日２２時３０分許，
    駕駛牌照號碼ＱＨ─６４６５號自小客車，沿臺中市○區○
    ○路由北往南方向行駛，行經臺中市○區○○路近美村路口
    時，本應注意汽車在雙向二車道行駛時，在劃有分向限制線
    （即雙黃線）禁止車輛跨越行駛，且依當時情形，又無不能
    注意之情事，竟疏於注意及此，貿然跨越分向限制線至對向
    車道，適有甲○○騎乘牌照號碼ＳＳ２─６６２號輕機車，
    沿興大路由南往北方向行駛，見乙○○所駕駛之自小客車突
    然駛入車道內，反應不及而發生碰撞，致甲○○受有右頰５
    ×６公分擦傷、右膝６公分撕裂傷、左膝２×２公分擦傷、
    右小腿４×０．５公分擦傷等傷害（傷害部分已於審理中撤
    回告訴）。詎乙○○於駕車肇事致甲○○受傷後，竟不下車
    察看、救護，亦未停留於現場報警處理，竟另行起意駕駛上
    開自小客車加速逃逸，惟因該自小客車之ＱＨ─６４６５號
    車牌１面遺留在現場，始為警循線查獲。
二、案經甲○○訴由臺中市警察局第三分局報告臺灣臺中地方法
    院檢察署檢察官偵查起訴。
    理　　由
甲、有罪部分：
一、上揭肇事逃逸之犯罪事實，已據被告乙○○於本院審理中供
    認不諱，核與告訴人甲○○指訴之情節相符，並有道路交通
    事故現場圖、調查報告表（一）（二）、現場照片、員警職
    務報告書、行政院衛生署台中醫院驗傷診斷證明書等附卷可
    稽。按汽車駕駛人駕駛汽車肇事致人受傷或死亡，應即採取
    救護或其他必要措施，並向警察機關報告，不得駛離或逃逸
    ，道路交通管理處罰條例第六十二條定有明文。又因道路交
    通事故之發生，常非於己之鄰親家里，時有告救不能情事，
    乃科以肇事者須即採取救護或其他必要措施，並應向警察機
    關報告之法定義務，以防因就醫延誤致生無謂傷亡，並俾得
    通知傷亡者家屬到場，以明責任，是凡肇事人於行車肇事致
    人受傷或死亡，未即採取救護或其他必要措施，並向警察機
    關報告，即駕車逃逸者，均應依該規定處罰，至其嗣後是否
    受刑事訴追及已否與被害人達成民事和解，賠償損失，對其
    應受處罰乙節，並不生影響。職是之故，汽車駕駛人駕駛汽
    車肇事，不論其責任之歸屬為何，即有義務留在肇事現場，
    採取救護或其他必要措施，並向警察機關報告，以維護他人
    之生命與其他用路人之交通安全。其立法目的，既係促使駕
    駛人於肇事致死傷後，能對被害人即時救護，報告警察機關
    ，以減少死傷，是該罪之成立祇以行為人有駕駛動力交通工
    具肇事，致人死傷而逃逸之事實為已足，至行為人之肇事有
    否過失，則非所問（最高法院九十二年度臺上字第四四六八
    號刑事判決參照）。本件被告駕駛車輛撞擊告訴人致其人車
    倒地，且對告訴人因本件車禍人車倒地，非死即傷，是告訴
    人當場受有傷害被告應有認識，其竟未採取救護或其他必要
    措施，並向警察機關報告，即竟行駕車離去嗣經警循線查獲
    ，其肇事逃逸已甚灼然。是被告肇事逃逸之犯行，堪以認定
    。
二、核被告乙○○所為係犯刑法第一百八十五條之四之肇事逃逸
    罪。爰審酌被告肇事後更棄被害人於不顧，其罪行甚重，本
    應從重量刑，惟念其犯罪後業與被害人達成和解，告訴人表
    示不願追究，取得被害人諒解等一切情狀，爰從輕量處如主
    文所示之刑。又查被告前於六十七年間曾因傷害罪，經台灣
    桃園地方法院判處有期徒刑五月，已於六十八年二月十三日
    易科執行完畢，此外，五年內未再受有期徒刑以上刑之宣告
    ，有台灣台中地方法院檢察署刑案資料查註紀錄表在卷可按
    。被告因一時失慮致犯本罪，其民事部分已與告訴人達成和
    解賠償其損害，已如前述，其經此科刑教訓，當知謹慎而無
    再犯之虞，本院認其所宣告之刑，以暫不執行為宜，爰併宣
    告緩刑，以勵自新。
乙、不受理部分：
一、公訴意旨另以：被告乙○○於上揭時地駕駛車號ＱＨ─６４
    ６５號自小客車，沿臺中市○區○○路由北往南方向行駛，
    行經臺中市○區○○路近美村路口時，本應注意汽車在雙向
    二車道行駛時，在劃有分向限制線（即雙黃線）禁止車輛跨
    越行駛，且依當時情形，又無不能注意之情事，竟疏於注意
    及此，貿然跨越分向限制線至對向車道，適有甲○○騎乘牌
    照號碼ＳＳ２─６６２號輕機車，沿興大路由南往北方向行
    駛，見乙○○所駕駛之自小客車突然駛入車道內，反應不及
    而發生碰撞，致甲○○受有右頰５×６公分擦傷、右膝６公
    分撕裂傷、左膝２×２公分擦傷、右小腿４×０．５公分擦
    傷等傷害，因認被告另犯有刑法第二百八十四條第一項前段
    之過失傷害罪嫌云云。
二、按告訴乃論之罪，其告訴人於第一審辯論終結前，得撤回其
    告訴；又告訴經撤回者，應諭知不受理之判決，刑事訴訟法
    第二百三十八條第一項、第三百零三條第三款分別定有明文
    。經查本件被告上開犯行經檢察官以刑法第二百八十四條第
    一項前段之過失傷害罪提起公訴，依同法第二百八十七條前
    段規定係屬告訴乃論之罪，茲據告訴人甲○○於九十四年十
    二月二日辯論終結前具狀撤回其告訴，有撤回告訴狀在卷可
    稽，依前開規定，此部分爰不經言詞辯論逕行諭知不受理之
    判決。
丙、據上論斷，應依刑事訴訟法第二百九十九條第一項前段、第
    三百零三條第三款、第三百零七條、刑法第一百八十五條之
    四、第七十四條第二款，判決如主文。
本案經檢察官丙○○到庭執行職務。
中　　華　　民　　國　　94　　年　　12　　月　　30　　日
                       交通法庭　審判長法　官  許金樹
                                       法  官  郭德進
                                       法  官  高文崇
右正本證明與原本無異。
如不服本判決，應於判決送達後十日內向本院提出上訴狀 (應附
繕本)，上訴於臺灣高等法院臺中分院。
                                       書記官  楊月雲
中　　華　　民　　國　　94　　年　　12　　月　　30　　日
附錄論罪科刑法條：
中華民國刑法第一百八十五條之四
駕駛動力交通工具肇事，致人死傷而逃逸者，處六月以上五年以
下有期徒刑。
